# 公司自产农产品自用如何做账

提问人：长空 AAA 时间：2016-06-04 07:21:32
请教各位，公司搞了一小块地种了一些蔬菜，购买蔬菜种子费用从管理费用中列支，蔬菜成熟后直接送至食堂用作员工福利，账面未体现收入。这种业务是否需要做其他业务收支核算，有没有哪条制度规定明确指出需列成本收入？

回答人：chenyiwei
因为所生产的蔬菜完全是用于职工食堂的内部消费，不对外出售，因此按成本计入福利费即可，不需确认收入和成本。